【裁判字號】    98,毒抗,308
【裁判日期】    980326
【裁判案由】    聲請觀察勒戒
【裁判全文】
臺灣高等法院臺中分院刑事裁定         98年度毒抗字第308號
抗  告  人
即  被  告  甲○○
上列抗告人因聲請觀察勒戒案件，不服臺灣彰化地方法院中華民
國98年2月19日第一審刑事裁定（98年度毒聲字第 55號，聲請案
號：臺灣彰化地方法院檢察署98年度聲觀字第32號），提起抗告
，本院裁定如下：
    主  文
抗告駁回。
    理  由
一、抗告意旨略以：抗告人即被告甲○○（下稱被告）患有胸腺
    癌，癌細胞已擴散，前後歷經電療及化療不下數十次。亦因
    化療之故，導致嚴重嘔吐、無法入眠、口腔破爛、三餐無法
    進食等痛苦。其後，聽聞海洛因有減輕痛苦之效，故嘗試使
    用之。請求法院念在被告無任何犯罪前科，給予自新機會，
    被告目前一至二星期必須到彰化基督教醫院化療一次，為期
    三到四天，懇請法院讓抗告人繼續進行治療等語。
二、按毒品危害防制條例第10條規定：「施用第一級毒品者，處
    6月以上5年以下有期徒刑。施用第二級毒品者，處 3年以下
    有期徒刑」。所謂第一級毒品，係指同條例第 2條第2項第1
    款所示之「海洛因、嗎啡、鴉片、古柯鹼及其相類製品」。
    又犯毒品危害防制條例第10條之罪者，檢察官應聲請法院裁
    定，或少年法院（地方法院少年法庭）應先裁定，令被告或
    少年入勒戒處所觀察、勒戒，其期間不得逾 2月。同條例第
    20條第1項亦定有明文。
三、經查：
  (一)被告於民國98年1月3日中午12時許，在彰化縣二林鎮○○里
    ○○路○段118號員林客運車站廁所內，將第一級毒品海洛因
    摻水置入針筒內以注射之方式，施用第一級毒品海洛因 1次
    ，於同日中12時10分許為警查獲，並在上開廁所水溝內扣得
    注射針筒 1支之事實，業經被告於警詢、偵查中坦承不諱，
    且經警採其尿液送驗結果，確呈嗎啡陽性反應，有彰化縣警
    察局芳苑分局委託檢驗尿液代號與真實姓名對照認證單及詮
    昕科技股份有限公司濫用藥物尿液檢驗報告各 1紙附卷可稽
    ，並有扣案之針筒 1支足資佐證，被告施用毒品之犯行應堪
    認定，原審依毒品危害防制條第 20條第1項規定，裁定將被
    告送勒戒處所觀察、勒戒，並無不合。
  (二)抗告意旨主張被告施用海洛因，乃因不堪化療之副作用，欲
    減輕苦痛而為之，然施用海洛因之行為究非法律所容許，倘
    被告因化療產生副作用，應立刻向實施治療之醫療單位反應
    ，請求醫療人員另行開具減緩副作用之合法藥品，而非道聽
    塗說，逕行違法施用海洛因。至被告主張罹患胸腺癌請求得
    予繼續治療一事，如被告符合觀察勒戒處分執行條例第 6條
    第2項第2款「現罹疾病，因勒戒而有殘廢或死亡之虞者」，
    觀察勒戒所自會拒絕被告入所執行觀察勒戒，併此敘明。
  (三)綜上，被告提起本件抗告，並無理由，應予駁回。
據上論結，應依刑事訴訟法第 412條，裁定如主文。
中    華    民    國    98    年    3     月    26    日
            刑事第八庭  審判長法  官  羅  得  村
                              法  官  劉  榮  服
                              法  官  張  靜  琪
上列正本證明與原本無異。
不得再抗告。
                              書記官  陳  俞  豪
中    華    民    國    98    年    3     月    26    日


司法院資訊處製作；財團法人民間司法改革基金會備份。
